臺灣臺北地方法院刑事判決　　　　　　　95年度易字第1988號
公　訴　人　臺灣臺北地方法院檢察署檢察官
被　　　告　丁○○
　　　　　　辛○○
上　一　人
選任辯護人　周嬿容律師
被　　　告　丙○○
　　　　　　　　　　　樓
　　　　　　壬○○
　　　　　　　　　　　樓
上列被告因恐嚇取財等案件，經檢察官提起公訴（94年度偵字第
10065號），本院判決如下：
    主  文
丁○○共同連續意圖營利聚眾賭博，處有期徒刑肆月，如易科罰
金，以參佰元折算壹日; 又共同傷害人身體，處有期徒刑肆月，
，如易科罰金，以參佰元折算壹日; 又共同意圖為自己不法之所
有，以恐嚇使人將本人之物交付，未遂，處有期徒刑伍月，如易
科罰金，以參佰元折算壹日; 又共同連續以加害生命、身體、財
產之事，恐嚇他人致生危害於安全，處有期徒刑肆月，如易科罰
金，以參佰元折算壹日。應執行有期徒刑壹年肆月，如易科罰金
，以參佰元折算壹日。
辛○○共同連續意圖營利聚眾賭博，處有期徒刑肆月，如易科罰
金，以參佰元折算壹日; 又共同傷害人身體，處有期徒刑肆月，
，如易科罰金，以參佰元折算壹日; 又共同意圖為自己不法之所
有，以恐嚇使人將本人之物交付，未遂，處有期徒刑肆月，如易
科罰金，以參佰元折算壹日; 又共同連續以加害生命、身體、財
產之事，恐嚇他人致生危害於安全，處有期徒刑陸月，如易科罰
金，以參佰元折算壹日。應執行有期徒刑壹年伍月，如易科罰金
，以參佰元折算壹日。
壬○○共同傷害人身體，處有期徒刑參月，如易科罰金，以參佰
元折算壹日。
丙○○幫助共同連續以加害生命、身體、財產之事，恐嚇他人致
生危害於安全，處拘役伍拾日，如易科罰金，以參佰元折算壹日
。
    事  實
一、丁○○、辛○○共同意圖營利供給賭博場所及聚眾賭博之概
    括犯意聯絡，自民國94年1月間某日起至同年3月間某日止，
    ，提供辛○○向庚○○借用，位於台北市市○○區○○路 1
    段55巷27弄2號2樓住宅之客廳，作為賭博之場所，而連續聚
    集不特定之賭客進出賭博。其賭博之方式為，由辛○○等人
    提供麻將為賭具，以新臺幣（下同）1000元為底，自摸1 次
    ，由辛○○二人抽頭 300元，其二人再以不詳之比例朋分花
    用。
二、丁○○、辛○○見金陵建設股份有限公司（下稱金陵建設）
    正在台北市○○區○○路3段160巷內進行住宅工程，竟共同
    基於為自己不法所有之意圖，於自94年2月間某日起至94年3
    月間止，接續由辛○○直接至工地找工地主任陳金坪或以電
    話之方式，向陳金坪嚇稱: 「阮大仔阿堂要拿一張票跟你們
    公司換，然後工地我們可以幫你圍勢，就是保護你工地安全
    進行。」等語，使該公司人員心生畏懼之方式，向金陵公司
    強索取金額不詳之保護費，但該公司並未允諾付款，致未得
    逞。
三、丁○○與兄弟姊未分產爭議，擬教訓其妹己○○。而與辛○○、壬○○共同基於傷害他人身體之犯意聯絡，於94年 4月
    11 日，由辛○○開車搭載壬○○至臺北市○○區○○路2段
    325 號三軍總醫院停車場。辛○○指示壬○○撿拾在附近之
    不詳木棍在該處等候，自己則駕車在附近接應。壬○○見己○○現身停車場後，立即持其甫撿拾而來之木棍上前毆打己○○身體多下，致己○○受有右手肘擦傷、頭部紅腫、左大
    腿瘀青等傷害後，立即搭乘辛○○之車輛離開現場。所撿拾
    之木棍則丟棄而不存在。
四、辛○○復因上開事由，而基於恐嚇危害於安全之概括犯意，
    先於94年5月7日上午11時許，夥同與其有共同恐嚇他人犯意
    聯絡之不詳姓名年籍之成年男子，至台北市中正區○○○路
    ○ 段136號2樓東南亞戲院大廳（起訴書指在同號3樓東南亞
    戲院3樓辦公室內，應予更正），要求乙○○轉知丁○○之
    弟戊○○: 「出門要小心一點，老闆（指丁○○）若在路上
    看到戊○○，一定會跟他比輸贏。」等語，恐嚇戊○○。並
    恐嚇乙○○: 「不要亂報案，否則男女都打。」等語，使乙○○心生畏懼，立即以電話將辛○○要求其轉知之恐嚇言語
    通知戊○○，亦使戊○○心生畏懼。其後又於94年5月9日下
    午4時許，與丁○○共同基於恐嚇之概括犯意聯絡，相偕再
    度前往東南亞戲院3樓辦公室，另丙○○則基於幫助恐嚇之
    犯意，而與其等一同前往，並在辦公室外助勢。丁○○與辛○○一同進入辦公室，由丁○○在辦公室內對乙○○嚇稱:
    「要戊○○三天之內出面，不然就讓公司關門，你告訴戊○○，不要以為躲在國外就沒事，我國外多的是手下，我可以
    讓他死在國外。」等語。乙○○當場回稱: 可以轉簽，但不
    知戊○○何時回國，丁○○續承前開恐嚇之犯意，對乙○○
    嚇稱: 「不要以為你是女人我就不會打你。」等語，並起身
    將辦公室飲水機推倒，雖未潑及乙○○，但使乙○○因而心
    生畏懼，並當場哭泣，4人始行離去。乙○○在眾人離去後
    ，立即以電話通知戊○○，使戊○○心生畏懼。
二、案經己○○訴由臺北市政府警察局刑事警察大隊報告臺灣臺
    北地方法院檢察署檢察官偵查起訴。
    理  由
壹、有罪部分:
一、認定本件犯罪事實所依憑之證據及理由:
  (一)聚眾賭博部分:
    訊據被告辛○○固坦承於上開期間曾向證人庚○○借用其所
    管理使用之位於台北市○○區○○路1段55巷27弄2號2 樓住
    宅之客廳使用，且會有朋友與伊聯絡後前往上址打麻將。其
    方式為以1000元為底，自摸1次要拿出300元等情不諱，惟與
    丁○○均矢口否認有何意圖營利共同提供賭博場所及聚眾賭
    博之犯行。被告辛○○辯稱: 自摸拿300 元是打麻將的人自
    己決定給的，是用來買東西給大家一起吃，沒有抽頭云云。
    另被丁○○則辯稱: 該房屋非其所有，根本不知道那個地方
    ，也不知道那邊有沒有在賭博云云。惟查:
  證據能力事項:
    被告辛○○主張本件對其所為之通訊監察，係以其有組織犯
    罪、恐嚇取財、違法持槍之重大事由聲請核准監聽，但本件
    之犯罪事實發生時間皆係在94年2 月16日之後，顯見監聽單
    位根本未於監聽前提出任何事實足認被告有通訊保障及監察
    法第5條第1項各款所定犯罪嫌疑，且在監察通訊結束後未依
    法通知受監察人，基於最高法院93年度台上字第664 號、93
    年度台上字第2033號判例所揭「基於維持正當法律程序、司
    法純潔性及抑止違法偵查之原則」，是本件之監聽譯文應無
    證據能力云云。經查，臺灣臺北地方法院檢察署於94年2 月
    16日以黃某及翁男涉對金陵建設索討保護費，而涉有刑法第
    346條恐嚇取財之罪嫌為由，核准自94年2 月16日起至94年3
    月17日止及自94年3月21日起至94年4月19日對被告辛○○所
    有使用之00000000號、0000000000號電話進行通訊監察，及
    自94年3月8日起至94年4月6日止對被告丁○○所使用之0000
     000000號、00000000 號電話進行通訊監察，此有該署所出
    具之94年2月16日94年甲○閏監字第000043號通訊監察書、
    94年3月21日94年甲○大閏監續字第000075號、94年3 月8日
    94年甲○閏監續字第0000 64號通訊監察書在案可稽（參警
    聲搜第800號卷第50-55頁）。而因對被告辛○○續監期間，
    仍陸續監聽到被告辛○○與被害人陳金坪連繫，是該署於94
    年4月7日再以94年甲○大閏監續字第000097號通訊監察書准
    自94年4月7日起至94年5月6日止，對被告丁○○繼續為通訊
    監察。是本件執行機關於上開期間對被告辛○○及丁○○二
    人所為之通訊監察，於法應屬有據，並無何違反正當法律程
    序、司法純潔性之情形。又在通訊監察期間，係以全面性對
    被告辛○○及丁○○二人之電話進行監察，並於監察之後，
    將監察結果據實製作譯文。是執行機關自無從在監察期間預
    測或切割被監察者之通訊監察內容。是執行機關於依法所為
    之通訊監察期間所取得之通話內容中，若涉及其他犯罪，而
    非屬原聲請時所依據之罪名及事實，依法仍有證據能力。又
    依通訊保障及監察法第15條第1項固有「執行機關於監察通
    訊結束時，應即請通訊監察書核發人許可後，通知受監察人
    。」之規定。但本條之規定旨在保障被監察人於被監察後知
    的權利。惟縱執行機關未為此項通知，基於公共利益之維護
    ，應認為依法實施通訊監察所取得之證據仍具有證據能力。
    是本件執行機關，依法於上開期間所為之通訊監察所取得之
    證據，均得為證據能力。合先敘明。
  被告辛○○提供上址予不特定之人以麻將賭博財物，並從中
    抽取抽頭金之事實，業據被告辛○○於偵查中供承: 在上址
    與一些朋友打麻將，是1000元底，自摸1次抽300元，最高抽
    1200元，收的錢買食物給參與的人吃喝，剩餘的大家再分，
    一天給房東一千元等語（參偵卷第181 頁）不諱。而其前開
    偵查中訊問之光碟，復經本院於96年2月8日當庭勘驗，並製
    作勘驗筆錄在案。核與證人庚○○於本院審理時結證稱: 台
    北市○○路○段55巷27弄2號2 樓房子是伊姊姊所有交給伊管
    理使用，有借給被告辛○○使用。94年農曆過年期間，被告
    辛○○有時會帶朋友到那邊打麻將。用現金打，輸贏也是用
    現金算。被告辛○○有付錢給租房子的人。被告丁○○有去
    過一、二次等語（參本院96年3 月29日審判筆錄）。另證人
    即共同被告壬○○於本院審理時亦結證稱: 曾經去過被告辛○○的賭場，是打麻將，1000底，自摸1次抽300，，抽4 次
    就滿，最高抽1200，平常是阿勇在招呼，丁○○與丙○○有
    去過。抽頭金交給辛○○。我去過那邊三次左右，該處麻將
    桌有1桌，最多4個人在打。都在客廳打等語相一致（參本院
    96年3 月29日審判筆錄）。被告辛○○嗣亦坦認: 在過年的
    期間，有人要打麻將，打電話給我，就過去，沒有固定的時
    間等情（參本院96年3月29日審判筆錄第15頁）。參之被告
    在94年2月18日10時16分13 秒許，與案外人鄭小姐通話時，
    鄭小姐表示等一下要過去，被告辛○○要求其下午一點再前
    往，可以打兩圈等語。此有通訊監察譯文可稽（參警聲搜字
    第800號卷第7頁）。足認被告辛○○前開自白核與事實相符
    ，可以採信。
  綜合證人壬○○、庚○○之上開證詞，以及被告辛○○在偵
    查中之供詞，被告辛○○確實提供上址予不特定人以麻將為
    工具賭博財物。且前往賭博之賭客，均是透過電話與被告辛○○聯絡後，始行前往聚賭。而被告辛○○在賭客打麻將期
    間，除為賭客張羅吃喝外，並負責於賭客自摸時，每次抽取
    300 元之抽頭金。是足認被告辛○○提供上址場所，聚眾賭
    博確有營利之意圖甚明。至於被告辛○○所提出之上址現場
    照片部分（附於本院卷內）。被告辛○○自承該照片係於本
    院行第一次準備程序後所拍攝，距離本件案發時間，已逾近
    2 年之久，照片內所顯示之現況是否與當時情況相同，不無
    疑問。復且縱然與當時之陳設大致相一致，但查現場所擺放
    之物品，均屬可移動式，且物品極為零散，稍加整理，即可
    空出空間，並非無法擺放賭桌。是被告辛○○所拍攝之相片
    不足為被告辛○○有利認定之依據。
  被告丁○○雖否認與被告辛○○共同提供賭博場、聚眾賭博
    之犯行，被告辛○○亦始終供述: 與被告丁○○無關云云。
    但查:
    (1)被告丁○○曾至庚○○借予被告辛○○使用之上開房屋一
      節，業據證人壬○○、庚○○二人分別結證在案（參同上
      述筆錄）。被告丁○○嗣亦坦承曾去過該處（參本院96年
      3 月29日審判筆錄第14頁），是被告丁○○於本院行準備
      程序中所辯: 該房屋非其所有，根本不知道那個地方，也
      不知道那邊有沒有在賭博云云，顯非事實。
    (2)依卷附之通訊監察譯文顯示:
      1.被告辛○○於94年3月25日22時54分9秒許，以其所使用
        之0000000000號電話與被告丁○○所使用之0000000000
        號電話通話，在通話中被告丁○○說: 「你叫阿進聽，
        不能用啦，這個師傅不能用啦。」、「在桌上胡亂比。
        」。之後改由阿進聽電話，被告丁○○繼續表示「你叫
        的這組人不能用，絕對不能用，我跟你保證不能用，才
        300、500就開始一直比，腳又踢。」等語，阿進則回答
        : 「老大，不然你再斟酌一下好不好? 給你決定。」、
        「老大，我跟他們配合3次了，老大你再看一下。」等
        語。被告丁○○則再稱: 「今天錢不賺都無所謂，不能
        把面子都光了。」、「籌碼要趕快買回來。」等語，阿
        進則再回以: 「老大，好。」等語。（參警聲搜字第80
        0號卷第10-11頁）。
      2.被告丁○○於94年3月15日11時28分15秒許，打電話給
        「文章」時，對文意抱怨稱: 「你都沒有來捧場。」等
        語。於同日13時33分46秒與某不詳姓名之男子通話時，
        被告丁○○對該男稱: 「在離萬盛街近近的而已，你過
        來這裡，他現在做大莊推筒子啊。」等語。（參同上卷
        第21頁）
      3.於94年3 月15日19時28分52秒，被告丁○○與另一名男
        子通話時，該男子問: 「筒子還有在推嗎? 」，被告丁○○回稱: 「有」、「等一下金龍、小田都要到，又多
        了好幾腳。」、「快過來啦。」等語（參同上卷第22頁
        ）。
    (3)被告辛○○、丁○○二人於本院審理時均坦承曾在電話中
      為上述之陳述（參本院96年3月29日審判筆錄第19頁）。
      足認臺北市政府警察局所製作之卷附通訊監察譯文之內容
      確為真實。雖被告丁○○、辛○○辯稱: 是亂講的云云。
      但查，被告丁○○、辛○○二人所敘述之事情，均有上述
      事實可證，足認其二人在電話中所為之通話，非出於杜撰
      ，其二人上開所辯，應為卸責之詞，不足採信。
    (4)果被告丁○○只是與辛○○所經營之上開賭場無關，只是
      去該處吃喝東西，則被告丁○○自無須過問該賭場所聘僱
      之師傅能不能用，會不會亂比，更無須主動打電話請人來
      捧場，並告知賭場所在之位置。因此，綜合上開各項事證
      ，足認被告丁○○與被告辛○○間確有共同之犯意聯絡。
  綜合上述，本件被告丁○○、辛○○共同意圖營利提供賭博
    場所及聚眾賭博之犯行，事證明確，洵堪認定。
  (二)恐嚇取財部分:
    訊據被告辛○○固坦承曾於上述期間，向時任金陵建設之工
    地主任陳金坪要求以支票調現等情不諱，惟與被告丁○○均
    矢口否認有何恐嚇取財之犯行，被告辛○○辯稱: 沒有對陳
    金坪說要要幫圍事保護該工地之安全，事後也沒有拿票要求
    陳金坪換現。只是該公司問可否承攬土方工程而已云云。被
    告丁○○辯稱: 沒有跟該公司索保護費，伊根本不認識陳金
    坪，也沒有叫辛○○去找該公司人員云云。惟查:
  證據能力事項:
    證人即金陵建設工地主任陳金坪於本院審理時固曾到庭作證
    ，但其於本院審理時之證詞，與其在警詢中所為之陳述多有
    出入。其於被告辛○○要拿票換現金一節，則改稱是被告辛○○為了讓他賺取利息，不僅不合常情，更與其在警詢中所
    述被告係要索保護費之情節迥不相同。本院審酌證人陳金坪
    至本院審理中作證之時間為96年3月15日，距離案發時間已
    長達2年。而其警詢製作筆錄之時間為94年6月8日，距離案
    發時間僅約3個月，依一般人之記憶以觀，自難期其在本院
    審理中作證時均正確無誤，是本院認其在警詢中之證詞應較
    具可信性，揆諸刑事訴訟法第159條之2應有證據能力。合先
    敘明。
  證人陳金坪於警詢時證稱: 有一位自稱是在地綽號阿勇之男
    子，欲承攬土方工程，因承攬價格太高，無法讓他們承包，
    事經3個月綽號阿勇之男子過來工地說: 「阮大仔阿堂要拿
    一張票，要跟你們公司換，然後工地我們可以幫你圍勢，就
    是保護你工地安全進行。」，我問阿勇說「什麻叫圍事。」
    ，阿勇說: 「所謂圍事簡單一句話就是保護你工地安全進行
    。」等語，並指認被告辛○○即為阿勇在案（參偵字第1006
    5號卷第41、43頁）。
  承前所述，本件執行機關於上開期間對被告辛○○所有使用
    之00000000號、0000000000號電話進行通訊監察，及對被告
    丁○○所使用之0000000000號、00000000號電話進行通訊監
    察得為證據，已如前述。而查依卷附之通訊監察譯文顯示:
    (1)於94年3 月10日18時11分26秒許，被告辛○○以被告翁舜
      使用之0000000000號電話主動聯絡證人陳金坪，向陳金坪
      詢問「你董回來了嗎? 」，證人陳金坪回以: 「還沒回來
      ，我薪水都沒領到。」、「我還跟人家借錢繳。」、「我
      們都是領薪水的。」等語，不斷向被告辛○○喊窮。被告
      辛○○則要求: 「你打個電話我董，好不好，你現在打給
      他。」等語（參警聲搜字第800號卷第20頁）。
    (2)於94年3月13日15時47分55秒許，被告丁○○主動打電話
      予被告辛○○指示被告辛○○: 「你打給陳經理，你問他
      說: 陳經理喔，不要說阿齒落來我們這邊，我們不要知道
      他老闆回來了，你聽有嗎。」。被告辛○○則回答: 「稍
      等我回去再打。」（參同上卷第8、9頁）。
    (3)於94年3月21日16時6分36秒許，被告丁○○與一名阿萬通
      話時，被告丁○○告知阿萬: 「我跟那個經理騙說我出國
      ，他現在拿錢過去，若我不跟他出招，他在那邊拖，跟他
      說出國，他就緊張，今天禮拜一銀行一開就快送過來。」
      、「你說我出國，下個禮拜就回來。」等語。同日20時23
      分許，被告丁○○以被告辛○○之電話與不詳姓名之男子
      通話，被告丁○○要求對方: 「你不要跟陳主任說我在台
      灣，那天我騙他說我要出國，他才會緊張。」等語（參同
      上卷第24頁、第10頁。）。
    (4)於94年3月27日7時22分10秒許，被告辛○○再度與證人陳
      金坪連絡，並告知陳金坪「我董回來了。」、「他的意思
      是請你約你董，請你們吃飯，... 有到坪哥去拿茶葉要送
      董。」。之後即於同日13時32分46秒向被告丁○○回報:
      「我早上就打給陳經理了。」（參同上卷第11、12頁）。
    (5)被告翁舜在電話中指示被告辛○○與證人陳金坪聯絡，並
      要其他人欺騙陳金坪其人在國外，且其目的是要讓對方緊
      張。果被告辛○○拿票向證人陳金坪貼換現金，確如證人
      陳金坪於本院審理中作證時所言: 是為了要讓他賺利息，
      則為何要用不實之事項隱瞞陳金坪，又為何要讓對方緊張
      ，更無須一再主動與證人陳金坪連洛。是由被告丁○○與
      被告辛○○等人之上開通聯紀錄內容，益徵證人陳金坪於
      警詢時所述被告辛○○曾要求以票換現金，並由其等幫忙
      圍事之證詞，誠屬信而有徵。
  被告辛○○、丁○○等人雖已對金陵建設工地主任陳金坪實
    施上述行為，但其後並未實際拿票與陳金坪換現一節，亦據
    證人陳金坪於本院審理時結證在卷。是被告辛○○、丁○○
    二人尚未得逞。從而，本件被告辛○○、丁○○二人共同恐
    嚇取財未遂之犯行，亦可堪認定。
  (三)傷害部分:
    訊據被告壬○○及辛○○二人均坦承傷害之犯行，另被告丁○○則矢否認有何傷害之犯行。惟查:
  被告辛○○、壬○○於上開時間，共同搭車前往案發地點，
    由被告壬○○下手傷害被害人己○○之事實，業據被告辛○○、壬○○二人分別坦承在案，核與證人己○○於警詢中證
    述: 遭一名不詳男子持棒球棍毆打，造成右大腿瘀青、右手
    肘擦傷及頭部腫起來等語（參偵字第10065 號卷第25頁。證
    人己○○於95年4 月24日已出境離開台灣，而無法傳訊到庭
    ，此有法務部入出境資訊連結作業可稽，是依刑事訴訟法第
    159條之3第3 款規定，其於警詢中所為之證詞，得為證據，
    附此敘明）; 證人陳銘泓於偵查中結證: 看到二個男子拿棒
    球棒打一個年約4 、50歲婦女，被害人被打倒躺在地上，被
    害人頭部有受傷腫起訴，身體某一個部位有擦破皮等語（參
    偵字第10065 號卷第235、236頁。證人陳銘泓雖亦未於本院
    審理時到庭，但其於偵查中業經具結，客觀上並無顯有不可
    信之情況，且被告辛○○、壬○○對於證人於偵查中之證詞
    之證據能亦均不爭執，依刑事訴訟法第159條第2項規定，自
    得為證據）相符。足認被告辛○○、壬○○二人就此部分所
    為出於任意性所為之自白，核與事實相符，可以採信。
  被告丁○○雖否認參與此部分之犯行。但查，辛○○於94年
    4 月11日17時52分26秒許，以電話通知被告丁○○，告知被
    告丁○○: 「妥當，找到了，目標找到啦。」。被告丁○○
    則指示辛○○: 「你停遠一點，叫他們打，停在那裡最好了
    ，不在地下室就最好做事了。」、「七點天就黑了，叫他們
    在那邊聊天抽菸，看到他出來開出門，靠近就打了。」、「
    你停在別格，叫他們打完跑出去路外，你開車出去接他們，
    不慌不忙去接他們走你聽懂嗎。」、「會嗎，做事情，警衛
    沒有那麼大膽啦，他們手裡拿著棍子，暗暗的最好做事情啦
    。」等語（參警聲搜字第800 號卷第29、30頁）。被告辛○○不但隨時向被告丁○○報告在三軍總醫院停車場埋伏等候
    被害人己○○之情形，被告翁舜並在電話不斷指示應如何實
    施，由此足認被告丁○○與被告辛○○、壬○○間就此一傷
    害犯行，確有共同之犯意聯絡，及行為之分擔約定。
  至於被告辛○○之辯護人雖為被告辛○○辯稱: 係基於「義
    憤」而實施上開傷害行為云云。惟按當場激於憤犯傷害罪者
    ，構成刑法第279 條之罪，其法定刑較之普通傷害罪為輕。
    但本條「所謂當場激於義憤，必要須此項義憤係在犯罪之現
    場所激起者，始足以當之。」（最高法院33年上字第99號判
    例要旨可資參照。）。本件被告辛○○係為教訓被害人己○○，而駕車搭載被告壬○○一同至上開停車場附近埋伏等候
    被害人己○○之出現。並指揮被告壬○○在見被害人己○○
    出現在停車場時立即下手實施傷害行為。被告壬○○在下手
    傷害被害人己○○之際，並未發生任何足以激起義憤之情事
    。被告辛○○係基於預謀而事先埋伏再指揮被告壬○○實施
    傷害行為，揆諸前開說明，自與刑法第279條之義憤傷害之
    要件不合，是被告辛○○此部分之所辯亦無可採。
  綜合上述，本件被告丁○○、辛○○、壬○○共同傷害被害
    人己○○之犯行，事證明確，洵堪認定。
  (四)恐嚇危害安全部分:
  94年5月7日部分:
    訊據被告辛○○固坦承曾於上開期日至台北市中正區○○○
    路○段136號3樓東南亞戲找證人乙○○，要求證人乙○○轉
    達被害人戊○○事情，但矢口否認有何恐嚇之犯行，並辯稱
    : 只是去請乙○○告訴戊○○他的父親找他而已，沒有說出
    門要小心... 等恐嚇言語云云。惟查: 此部分之犯罪事實，
    業據證人乙○○於本院審理時結證: 辛○○帶著一個人來，
    在二樓大廳說要找闆，要我跟董事長說他董事長要找我們老
    闆，我回答我會幫他轉達，然後辛○○就說跟你董事長講以
    後在路上遇到，我們董事長會跟你們董事長輸贏。並叫我不
    要亂報案，否則男女都打等語（參本院96年3月15日審判筆
    錄第11頁）在案。參之被告辛○○亦坦承曾於上開時間前往
    東南亞戲院找證人乙○○，並要求證人乙○○轉達事情予被
    害人戊○○，足認證人乙○○所證述各節，尚非子虛。被告
    辛○○唯獨否認曾為上述恐嚇之言詞，應為卸責之詞，不足
    採信。又證人乙○○復已依被告辛○○之指示，將上開恐嚇
    內容轉知被害人戊○○一情，亦據證人乙○○、戊○○分別
    於本院審理時證述明確。從而，本件被告辛○○於94年5月7
    日之恐嚇被害人戊○○及乙○○之犯行，事證明確，洵堪認
    定。
  94年5月9日部分:
    訊據被告丁○○、辛○○、丙○○三人固均分別坦承曾於上
    開期日至台北市中正區○○○路○段136號3樓東南亞戲院3樓
    辦公室內找證人乙○○，以及期間東南亞戲院3樓辦公室內
    之飲水機曾倒地等情不諱，惟均矢口否認有何恐嚇之犯行，
    被告丁○○辯稱: 沒有恐嚇，只是跟乙○○說「不要亂講，
    不然會對你不客氣。」，是叫她老闆回來解決，不要以為躲
    在國外就躲得掉。飲水機倒是因為我坐在旁邊，我坐骨神經
    痛，站起來時手不小時去碰到的云云。被告辛○○辯稱: 那
    天去辦公室是因為不管什麼事情，戊○○都說是丁○○，乙○○報案時都說是丁○○，因此去問乙○○為何都說是我們
    做的，丁○○很生氣，乙○○請翁離開，丁○○起來時不小
    心碰到飲水機云云。另丙○○則辯稱: 我有去，但去洗手間
    清洗假牙，出來時有聽到東西倒下去的聲音及吵架的聲音，
    沒有進辦公室云云。惟查:
  (1)此部分之犯罪事實，亦據證人乙○○於本院審理時結證: 辛○○與丁○○帶著二人人來。都是由丁○○講話，另外二個
    人在外面沒進來。於偵查中具結作證時所述「被告丁○○說
    一定要找到我老闆，如果我老闆三天內不出面，要讓我公司
    關門，又說要我告訴我老闆，不要以為躲在國外就沒事，我
    國外多的是手下，我可以讓他死在國外。不要以為你是女人
    我就不會打你，他站起來，把飲水機往我這邊推倒，但沒有
    打到我，書報架跟傘架一起倒下來，他就走出去，另外三個
    人也一起走出去，我就嚇得哭，同事報警。」之證詞均實在
    等語在案（參本院96年3 月15日審判筆錄第10、11頁，偵字
    第10065號卷第205頁）。參之被告丁○○、辛○○、丙○○
    三人均坦承確於上開時間，曾去東南亞戲院找證人乙○○。
    以及另被告辛○○於警詢及偵查中亦均供承: 因會計趕翁出
    去，所以，翁很生氣，把飲水機推倒，說要三天後叫禧出面
    處理，不然要叫他戲院關門等情不諱（參偵字第10065號卷
    第19 頁、182頁）; 另被告丙○○於警詢、偵查亦供稱: 當
    天有丁○○、辛○○及阿土四人一起去東南亞戲院找禧，有
    聽翁在問會計錢的事，要禧處理錢的事，後來聽到飲水機倒
    在地上，我有開門看一下，看到裡面東西倒下去，地上有四
    根鐵管等語（參偵字第10065號卷第23頁、180頁）。被告等
    人對於一同前往之人數，以及由何人發言與證人乙○○商談
    、何人推倒飲水機、丁○○曾要求三天出面解決等各節，均
    與證人乙○○之證詞相一致，足認證人乙○○之證詞確為事
    實，可堪採信。被告辛○○、丁○○否認曾為上述恐嚇之言
    詞，應為卸責之詞，不足採信。
  (2)證人乙○○復已依被告丁○○之指示，將上開恐嚇內容轉知
    被害人戊○○一情，亦據證人乙○○、戊○○分別於本院審
    理時證述明確。從而，本件被告丁○○、辛○○於94年5月9
    日共同恐嚇犯行，事證明確，洵堪認定。
  (3)被告丙○○、丁○○二人均坦承彼此間為乾爹、義子之關係
    。是被告丙○○對於被告丁○○與戊○○間之糾紛，當知之
    甚明。且查被告丙○○偵查中供承: 翁說要去東南亞戲院找
    被害人戊○○，所以四人個一起上辦公室等情不諱（參偵字
    第10065號卷第180頁）。足認被告丙○○明知被告丁○○及
    辛○○當天之目的為恐嚇乙○○，以使乙○○通知被害人戊○○出面解決一事。被告丙○○既已明知其二人之目的，而
    仍決意一同前往，並與另一名不詳姓名年籍綽號「阿土」之
    成年男子一同在3 樓辦公室外等候，足以使在辦公室內之證
    人乙○○因其等之人數多達四人，而產生更大的心理上恐懼
    ，並使被告丁○○、辛○○二人可以更有恃無恐地在辦公室
    內對證人乙○○為惡害之通知犯行，是足認其有前往助勢之
    本意甚明。是被告丙○○與「阿土」二人雖非直接對證人乙○○實施恐嚇之犯行，但其在門外守候，而便利被告丁○○
    、辛○○二人恐嚇之犯行，核屬使被告丁○○、辛○○二人
    遂行本件恐嚇之幫助之行為。是被告丙○○幫助恐嚇之犯行
    ，亦事證明確，洵堪認定。
  (4)綜合上述，被告丁○○、辛○○恐嚇之犯行，以及被告丙○○幫助恐嚇之犯行，事證明確，洵堪認定。
二、論罪科刑理由:
  (一)被告行為後，刑法於94年1月7日修正通過，於94年2月2日公
    布，並於95年7月1日施行。按行為後法律有變更者，適用行
    為時之法律，但行為後之法律有利於行為人者，適用最有利
    於行為人之法律，現行刑法第2條第1項訂有明文。又本次刑
    法修正之比較新舊法，應就罪刑有關之共犯、未遂犯、想像
    競合犯、牽連犯、連續犯、結合犯，以及累犯加重、自首減
    輕暨其他法定加減原因（如身分加減）與加減例等一切情形
    ，綜其全部罪刑之結果而為比較（最高法院95年5月23日著
    有95年度第8刑庭會議決議可資參照。）合先敘明。經查：
  (1)本件被告行為時刑法第33條第5款規定：罰金為1元以上。經
    折算為新臺幣後，為新臺幣3元以上。修正後之刑法第33 條
    第5款規定：罰金為新臺幣1000元以上。經比較新、舊法之
    結果，被告行為時之舊法對其較為有利。
  (2)被告行為後，刑法第56條連續犯之規定，業已經刪除，此刪
    除雖非犯罪構成要件之變更，但顯已影響行為人刑罰之法律
    效果，自屬法律有變更，是自應依新法第2條第1項規定，比
    較新、舊法何者對被告有利。經比較新、舊法結果，被告行
    為時法律即舊法對其較為有利。
  (3)綜合比較上開法律變更之情形，被告等人行為時之舊法於被
    告等人較為有利，依修正後刑法第2條第1項前段規定，應適
    用修正前刑法。
  (4)至於被告行為後刑法第28條亦有修正，修正前規定為：2 人
    以上共同實施犯罪之行為者，皆為正犯。修正後之規定則為
    ：2人以上共同實行犯罪之行為者，皆為正犯。揆諸本條之
    修正理由係為釐清陰謀共同正犯、預備共同正犯、共謀共同
    正犯是否合乎本條規定之正犯要件。是非法律變更。另刑法
    第30條第1項亦同時修正。惟此次修正僅是將原法條文字「
    從犯」修改為「幫助犯」，使其更為明確，亦非屬法律之變
    更。是有關刑法第28條、第30條之規定，應依修正後之規定
    論之。附此敘明。
  (二)被告等人上開各項犯行之論罪及科刑:
  (1)被告辛○○、丁○○於上開期間，共同提供台北市○○區○○路1段55巷27弄2號2樓住宅分聚眾賭博部分，核其等所為
    均係犯同法第268條之意圖營利供給賭博場所、意圖營利聚
    眾賭博罪。被告二人就此部分之犯行，有犯意之聯絡及行為
    之分擔，均為共同正犯。被告二人上開犯行，係本於一個營
    利犯意而為一犯罪行為之各個舉動，係一行為而觸犯數罪名
    ，為想像競合犯，應依刑法第55條之規定，均從一情節較重
    之意圖營利聚眾賭博罪處斷。被告二人先後多次意圖營利聚
    眾賭博之犯行，時間緊接，方法相同，觸犯構成要件相同之
    罪名，顯係基於概括犯意為之，均應依修正前刑法第56條連
    續犯規定論以一罪，並依法加重其刑。
  (2)被告辛○○、丁○○共謀向金陵建設要求交付保護費，而由
    被告辛○○著手實行但未得逞部分，核其等所為係犯刑法第
    346條第1項、第3項之恐嚇取財未遂罪。被告二人就此部分
    之犯行，有犯意之聯絡及行為之分擔，均為共同正犯。又被
    告二人係基於一個恐嚇取財之目的，而分次以至現場或電話
    之方式恐嚇被害人，為接續犯之單純一罪。被告辛○○已著
    手實行恐嚇取財之行為，但未生犯罪之結果，為未遂犯，應
    依修正後刑法第25條第2項之規定減輕之。
  (3)被告丁○○、辛○○、壬○○共同傷害己○○部分，核其等
    所為均係犯同法第277條第1項之傷害罪。被告三人就此部分
    之犯行，有犯意之聯絡及行為之分擔，均為共同正犯。公訴
    意旨雖認被告丁○○僅為教唆，但查，被告丁○○不僅在被
    告壬○○下手之前，以電話指揮行動方式，且被告辛○○復
    以電話告知行動狀況，已如前述。足認其與被告辛○○、壬○○間，已有犯意之聯絡，是非屬教唆犯，而屬共同正犯。
    附此敘明。
  (4)上開犯罪事實四部分:
    (甲)被告辛○○於94年5月7日恐嚇被害人戊○○及乙○○所為
      係犯犯刑法第305條之恐嚇危害安全罪。
    (乙)被告辛○○與被告丁○○於94年5月9日共同恐嚇被害人戊○○、乙○○部分，核其等此部分所為均係犯刑法第305
      條之恐嚇危害安全罪。另被告丙○○基於幫助之犯意而在
      場助勢，核其所為係犯修正後刑法第30條第1項、第305條
      之幫助恐嚇危害於安全罪。被告辛○○、丁○○二人就94
      年5月9日之犯行，彼此間有犯意之聯絡及行為之分擔，均
      為共同正犯。
    (丙)被告辛○○於94年5月7、9日二次，且在前述二日，先後
      對被害人戊○○及乙○○為恐嚇行為，係對分屬不同法益
      之被害人為犯罪。另被告丁○○於94年5月9日當天，先後
      對被害人戊○○及乙○○為恐嚇行為，亦係對分屬不同法
      益之被害人為犯罪。其時間緊接，方法相同，觸犯構成要
      件相同之罪名，顯均係基於概括犯意為之，應依修正前刑
      法第56條連續犯規定論以一罪，並依法加重其刑。
    (丁)被告丙○○幫助他人犯前開罪名，為幫助犯，應依修正後
      刑法第30條第2項之規定，按正犯之刑減輕之。
    (戊)公訴意旨另略以:
      1.被告丁○○就94年5月7日部分，亦涉犯教唆恐嚇罪嫌。
        惟訊據被告丁○○固坦承曾指示辛○○去找戊○○，但
        堅詞否認有指示辛○○對證人乙○○等人恐嚇。經查，
        依證人乙○○之證詞，被告辛○○第一認至東南亞戲院
        為上述恐嚇言語時，被告丁○○並未一同前往。而質之
        被告辛○○亦堅詞否認被告丁○○有指示其對乙○○等
        人為恐嚇之言語。此外，亦無證據證明被告丁○○確有
        教唆被告辛○○為此部分之犯行。是被告辛○○於94年
        5月7日之所為，應為其個人意志所為之決定及行為。
      2.被告丁○○於94年4月26日教唆被告丙○○撰恐嚇信函1
        封，並拿至被害人戊○○位於台北市○○區○○路3 段
        188號7樓之4住宅門口置放，內容為「戊○○你不要躲
        在大陸，妳們夫妻等著瞧。」等語。因認被告丁○○、
        丙○○此部分所為亦係犯刑法第305 條之恐嚇罪嫌。訊
        據被告二人雖坦承有至被害人戊○○上開住宅放信，但
        堅詞否認有恐嚇之情事。經查，公訴意旨所指之恐嚇信
        函並未扣案。而質之證人乙○○、戊○○於本院審理均
        結證稱: 沒有看過該信件之內容（參本院96年3月15 日
        及96年3 月29日審判筆錄）。而本院依職權向臺北市政
        府警察局刑事警察大隊承辦警員傅天相查詢結果: 已找
        到該信函。此有公務電話紀錄在卷可稽（附於本院卷）
        。證人乙○○、戊○○二人既未曾打開閱覽該信函之信
        容，而該信函目前亦已不知下落。卷內亦無任何有關該
        信函之影本。是尚乏任何證據足以證明被告丁○○、丙○○所放置之上開信件內有公訴意旨所指之恐嚇內容。
        自難認被告丁○○、丙○○此部分之行為，有何恐嚇之
        犯行。
      3.公訴意旨所指訴被告丁○○另犯上開1.2.之犯行，以及
        被告丙○○另犯上開編號2.之犯行，既均無證據證明，
        此部分本應分別為被告丁○○、丙○○二人無罪之諭知
        ，惟公訴意旨認被告丁○○、丙○○此部分之犯行，如
        成立犯罪，與前開94年5月9日之犯行間有連續犯之裁判
        上一罪之關係，爰均不另為無罪之諭知。附此敘明。
  (6)被告辛○○、丁○○所犯上開4罪，均犯意各別，行為互殊
    ，均應分論併罰之。
  (7)爰審酌被告等人之犯罪動機，丁○○居於主導，被告辛○○
    則係負責出面實行犯罪行為之角色分擔，行為次數，其等各
    項犯行所生之危害，被告等人之犯後態度等一切情狀，分別
    量處如主文所示之刑。
  (8)被告等人行為後，刑法第41條亦於上開期日修正，罰金罰鍰
    提高標準條例第2條亦於95年5月17日修正刪除。而被告於行
    為時之刑法第41條第1項前段規定：犯最重本刑為5年以下有
    期徒刑以下之刑之罪，而受6 個月以下有期徒刑或拘役之宣
    告，因身體、教育、職業、家庭之關係或其他正當事由，執
    行顯有困難者，得以1元以上3 元以下折算1日，易科罰金。
    另同條第2項規定:併合處罰之數罪，均有前情形，其應執行
    之刑逾6月者亦同。而依95年5月17日修正前罰金罰鍰提高標
    準條例第2 條規定，就其原定數額提高為100倍折算1日，則
    被告行為時之易科罰金折算標準，應以銀元300元折算1日，
    經折算為新臺幣後，應以新臺幣900 元折算為1日；惟94年2
    月2日修正公布之刑法第41條第1項前段則規定：犯最重本刑
    為5年以下有期徒刑以下之刑之罪，而受6個月以下有期徒刑
    或拘役之宣告者，得以新臺幣1千元、2千元或3千元折算1日
    ，易科罰金。第2 項則變更為: 前項規定於數罪貨，其應執
    行之刑未逾6 月者，亦適用之。是比較修正前、後之易科罰
    金折算標準，以94年2月2日修正公布前之刑法規定，較有利
    於被告等人。爰併依修正前刑法第41條第1項前段、第2項及
    修正前罰金罰鍰提高標準條例第2 條規定，就被告等人所犯
    之上開各罪，分別諭知易科罰金之折算標準。被告辛○○、
    丁○○二人另各依修正前刑法第51條第5款及刑法施行法第
    3條之1第3項合併定其應執行之刑，及諭知易科罰金之折算
    標準。
  (9)未扣案之用以傷害被害人己○○之木棍，係被告壬○○自地
    上所撿拾，並無證據證明被告壬○○有據為已有之意，且已
    丟棄而不存在。另被告辛○○、丁○○提供賭博所用之麻將
    亦未扣案，且數量不詳，且距今已逾2年，無證據證明仍屬
    存在，爰經不另為沒收之諭知，附此敘明。
據上論斷，應依刑事訴訟法第299條第1項前段，刑法第2條第1項
前段、第28條、修正前刑法第56條、刑法第30條第1項、第2項、
刑法第268條、第277條第1項、第305條、第346條第1項、第3項
、第55條、第25條第2項、修正前刑法第第41條第1項前段、第2
項、第51條第5款，刑法施行法第1條之1、第3條之1第3項，修正
前罰金罰鍰提高標準條例第2條，判決如主文。
本案經檢察官陳焜昇到庭執行職務
中　　華　　民　　國　　96　　年　　4　　月　　12　　日
　　　　　　　　　刑事第四庭  審判長法　官  劉慧芬
                                    法  官  郭惠玲
                                    法  官  李桂英
上正本證明與原本無異。
如不服本判決，應於判決送達後10日內，向本院提出上訴狀。
    　　　　　　　　　　　　　　　　書記官　黃鈴容
中　　華　　民　　國　　96　　年　　4　　月　　12　　日
附錄本案論罪科刑法條全文:
刑法第268條、第277條第1項、第305條、第346條第1項、第3項:
刑法第268條
（圖利供給賭場或聚眾賭博罪）
意圖營利，供給賭博場所或聚眾賭博者，處 3 年以下有期徒刑，
得併科 3 千元以下罰金。
刑法第277條
（普通傷害罪）
傷害人之身體或健康者，處 3 年以下有期徒刑、拘役或 1 千元
以下罰金。
犯前項之罪因而致人於死者，處無期徒刑或 7 年以上有期徒刑；
致重傷者，處 3 年以上 10 年以下有期徒刑。
刑法第305條
（恐嚇危害安全罪）
以加害生命、身體、自由、名譽、財產之事，恐嚇他人致生危害
於安全者，處 2 年以下有期徒刑、拘役或 3 百元以下罰金。
刑法第346條
（單純恐嚇罪）
意圖為自己或第三人不法之所有，以恐嚇使人將本人或第三人之
物交付者，處6月以上5年以下有期徒刑，得併科1千元以下罰金
。
以前項方法得財產上不法之利益，或使第三人得之者，亦同。
前二項之未遂犯罰之。
